【裁判字號】    90,裁,1101
【裁判日期】    901227
【裁判案由】    營業稅
【裁判全文】
最  高  行  政  法  院  裁  定                    九十年度裁字第一一○一號
    聲  請  人  全慶建設股份有限公司
    代  表  人  甲○○
    訴訟代理人  潘正芬律師
右聲請人因營業稅事件，對本院中華民國八十九年十月五日八十九年度裁字第一二一
四號裁定，聲請再審。本院裁定如左：
    主  文
再審之聲請駁回。
再審訴訟費用由聲請人負擔。
    理  由
按當事人對於本院裁定聲請再審，必須原裁定具有行政訴訟法第二百七十三條第一項
所列各款情形之一者，始得為之，此觀之同法第二百八十三條準用該條項之規定殊明
。又第二百七十三條第一項第一款所謂「適用法規顯有錯誤」，係指原裁定所適用之
法規與該案應適用之現行法規相違背，或與解釋、判例有所牴觸者而言。本件聲請人
主張原裁定有「適用法規顯有錯誤」之再審事由，聲請再審，經查原裁定係以：納稅
義務人對於核定稅捐之處分如有不服，依核定稅額通知書所載有應納稅額或應補徵稅
額者，應於繳款書送達後，於繳納期間屆滿翌日起算三十日內，依規定格式，明理
由，連同證明文件，申請復查。稅捐稽徵法第三十五條第一項第一款定有明文。本件
聲請人因營業稅事件經被告發單課徵並處罰鍰，繳納期間自八十六年十二月一日起至
同年十二月十日止，該繳款書及處分書於八十六年十月二十八日送達原告，有送達證
書附於原處分卷可稽。核算其申請復查法定不變期間應至八十七年一月九日。惟聲請
人遲至八十七年四月十八日申請復查，已逾三十日之不變期間，原處分即屬確定，一
再訴願決定遞自程序上予以駁回，並無不當。其對已確定之行政處分提起行政訴訟，
即為法所不許，應予駁回。經核原裁定適用稅捐稽徵法第三十五條第一項第一款規定
，認本件原處分已確定，為駁回聲請人在前程序之訴，洵無不合，揆諸首揭說明，尚
難指謂適用法規顯有錯誤。至聲請人謂原裁定另有行政訴訟法第二百七十三條第一項
第十一、十三、十四款之再審事由，無非執原處分雖認定其自非實際交易對象之正倫
公司取得發票作為進項憑證，惟查聲請人既已支付進項稅額予開立發票人，而該發票
人亦已依法申繳營業稅，國庫於徵收稅額上應無損失等情，業據臺灣臺北地方法院刑
事庭就八十五年度偵字第三六三五號、一三四九○號違反稅捐稽徵法案件判決被告無
罪在案，有八十六年度訴字第二八五號刑事判決可證為論據。查原裁定已說明依當時
訴願法第十七條第二項之規定，僅賦予行政機關裁量權，本院無從依該規定審酌，則
聲請意旨仍據此為再審之事由，自非可採。本件再審之聲請，為無理由，應予駁回。
據上論結，本件再審之聲請為無理由，爰依行政訴訟法第二百八十三條、第二百七十
八條第二項、第一百零四條、民事訴訟法第九十五條、第七十八條，裁定如主文。
中    華    民    國      九十      年      十二      月    二十七      日
                    最 高 行 政 法 院  第 四 庭
                                審 判 長 法  官      葉  振  權
                                         法  官      林  家  惠
                                         法  官      吳  錦  龍
                                         法  官      劉  鑫  楨
                                         法  官      吳  明  鴻
右  正  本  證  明  與  原  本  無  異
                                         法院書記官  莊  俊  亨
中    華    民    國      九十      年      十二      月    二十八      日


司法院資訊處製作；財團法人民間司法改革基金會備份。
